【裁判字號】    98,聲,2239
【裁判日期】    981113
【裁判案由】    聲請解除凍結
【裁判全文】
臺灣高等法院臺中分院刑事裁定          98年度聲字第2239號
聲  請  人  如附表所示甲○○等.
共同送達代
收人        乙○○
共同代理人  熊治璿律師
上列聲請人因被告丙○○、丁○○違反銀行法案件（98年度金上
訴字第221號），聲請解除凍結事件，本院裁定如下：
    主  文
聲請駁回。
    理  由
一、聲請意旨如刑事聲請解除凍結狀(如附件)。
二、按「犯本法（銀行法）之罪，因犯罪所得財物或財產上利益
    ，除應發還被害人或得請求損害賠償之人外，屬於犯人者，
    沒收之。如全部或一部不能沒收時，追徵其價額或以其財產
    抵償之。」、「扣押物若無留存之必要者，不待案件終結，
    應以法院之裁定或檢察官命令發還之；其係贓物而無第三人
    主張權利者，應發還被害人。扣押物因所有人、持有人或保
    管人之請求，得命其負保管之責，暫行發還。」、「扣押物
    未經諭知沒收者，應即發還，但上訴期間內或上訴中遇有必
    要情形，得繼續扣押之。」銀行法第136條之1、刑事訴訟法
    第142條、第317條分別定有明文。
三、經查：本件聲請人所稱遭凍結之帳戶為被告丙○○、丁○○
    利用大中部互助聯誼會之營運所吸收之資金，人數達千餘人
    ，而被告丙○○、丁○○因犯銀行法第125條第3項、第1項
    後段之法人行為負責人非銀行經營收受存款業務，其犯罪所
    得達1億以上之罪，已據本院以98年度金上訴字第221號判處
    丙○○有期徒刑8年，丁○○有期徒刑4年在案，被告上訴現
    由最高法院審理中。既本件現正上訴中，最高法院是否支持
    本院見解，尚屬不明，即令最高法院支持本院見解，認遭凍
    結之帳戶係被告利用大中部互助聯誼會之營運所吸收之資金
    ，又屬違反銀行法之行為，帳戶內之資金應發還被害人，然
    本件被害人眾多，該被凍結帳戶內之被害人究有多少人，尚
    屬不明（凍結總額雖已知，但被害人數有多少並未明確，顯
    然足以影響分配），自非被告與聲請人單方認可為已足，而
    須進一步調查有無聲請人以外之第三人主張權利。是揆諸上
    開說明，本案既仍在上訴中且被害人數尚屬不明而未經確認
    ，則該遭凍結之帳戶即仍有繼續凍結之必要，聲請人聲請：
    解除凍結遭凍結之帳戶內資金，並同意金額轉入台灣台中地
    方法院民事執行處國庫，以利聲請人等強制執行等情，並無
    理由，應予駁回。
中    華    民    國    98    年    11    月    13    日
            刑事第三庭  審判長法  官  王  增  瑜
                              法  官  廖  柏  基
                              法  官  吳  進  發
以上正本證明與原本無異。
如不服本裁定，應於收受送達後五日內向本院提出抗告書狀（須
附繕本）。
                              書記官  呂  安  茹
中    華    民    國    98    年    11    月    13    日


司法院資訊處製作；財團法人民間司法改革基金會備份。
